【裁判字號】    95,監,237
【裁判日期】    951030
【裁判案由】    選定禁治產人監護人
【裁判全文】
臺灣板橋地方法院民事裁定  95年度監字第237號
聲  請  人  乙○○○
上列聲請人聲請選定禁治產人丙○○之監護人事件，本院裁定如
下：
    主    文
選定乙○○○（女、民國○○年○ 月○○日生、身分證統一編號：Ｚ
000000000 號）為禁治產人丙○○之監護人。
程序費用由聲請人負擔。
    理    由
一、本件聲請意旨略以：聲請人乙○○○為丙○○之女，前曾具
    狀向本院聲請宣告丙○○為禁治產人，業經本院以94年度禁
    字第196 號裁定宣告丙○○為禁治產人，而丙○○目前在臺
    北市○○區○○街235 巷26號2 樓與聲請人之妹劉素珠同住
    ，相關照顧事宜及費用支出皆由聲請人與其妹劉素珠負擔。
    因禁治產人丙○○並無法定親屬會議之親屬，致無法召開親
    屬會議，前經聲請本院指定禁治產人丙○○之親屬會議會員
    ，並經本院以95年度家聲字第18號裁定指定劉素珠、辜武雄
    、甲○○、謝平、胡萬枝為丙○○之親屬會議會員在案。現
    丙○○並無其他法定之監護人，經劉素珠、辜武雄、甲○○
    、謝平、胡萬枝等親屬會議會員5 人開會過半數同意選定禁
    治產人丙○○之女即聲請人乙○○○為其監護人，爰依民法
    第1111條第2 項之規定，聲請由法院徵求親屬會議之意見選
    定聲請人為丙○○之監護人等語。
二、按禁治產人之監護人，依下列順序定之：一、配偶。二、父
    母。三、與禁治產人同居之祖父母。四、家長。五、後死之
    父或母以遺囑指定之人。不能依前項規定定其監護人時，由
    法院徵求親屬會議之意見選定之，民法第1111條定有明文。
    依上開規定，於禁治產人無法定順序之監護人時，得由法院
    依聲請就適當之人選定為監護人。
三、經查：
（一）聲請人主張其為丙○○之女，前曾具狀向本院聲請宣告丙○○為禁治產人，並經本院以94年度禁字第196號裁定宣
      告丙○○為禁治產人等情，業經本院依職權調閱該禁治產
      事件卷宗查明無訛，自應認為真實。
（二）聲請人主張禁治產人丙○○並無民法第1111條第1 項所規
      定之法定監護人，且無法定親屬會議會員，致無法召開親
      屬會議，前經聲請法定裁定指定禁治產人丙○○之親屬劉
      素珠、辜武雄、甲○○、謝平、胡萬枝為親屬會議會員，
      並已經劉素珠、辜武雄、甲○○、謝平、胡萬枝等親屬會
      議會員5人開會過半數同意選定禁治產人丙○○之女即聲
      請人乙○○○為其監護人等情，業據聲請人提出親屬會議
      紀錄1件、印鑑證明書6件、本院95年度家聲字第18號民事
      裁定暨確定證明書影本1件為證，並經證人即聲請人之妹
      劉素珠到庭證述屬實（參見本院95年10月4日非訟事件筆
      錄），且經本院依職權調閱該指定親屬會議會員事件卷宗
      查明無訛，堪信為真實。
（三）聲請人前曾與其妹劉素珠具狀向本院聲請宣告丙○○為禁
      治產人後，復至本院應訊接受調查，並繳交禁治產鑑定費
      用等情，業經本院依職權調取該禁治產事件卷宗查閱屬實
      。又聲請人主張禁治產人丙○○目前在臺北市○○區○○
      街235巷26號2樓與聲請人之妹劉素珠同住，相關照顧事宜
      及費用支出皆由聲請人與劉素珠負擔之事實，業經證人即
      聲請人之妹劉素珠於本院審理時證述明確（參見上開非訟
      事件筆錄），足認聲請人主張其有照顧丙○○日常生活之
      事實，堪信為真實。
四、按禁治產人之監護人為受監護人之利益，應按受監護人之財
    產狀況，護養療治其身體，民法第1112條定有明文。本件聲
    請人既為禁治產人丙○○之女，有意願擔任禁治產人丙○○
    之監護人，並經劉素珠、辜武雄、甲○○、謝平、胡萬枝等
    五人組成親屬會議，開會同意由聲請人擔任禁治產人丙○○
    之監護人，且禁治產人丙○○僅有少數親屬，平日均由聲請
    人負責照顧適宜，本院審酌此等情狀，認聲請人應有監護禁
    治產人丙○○之能力，並適於任之，由聲請人任監護人，符
    合禁治產人丙○○之最佳利益。從而，聲請人聲請本院選定
    其本人為禁治產人丙○○之監護人，洵屬正當，應予准許。
五、依非訟事件法第21條第1 項前段，裁定如主文。
中    華    民    國    95    年    10    月    30    日
                  家事法庭  法  官  郭光興
以上正本係照原本作成。
如對本裁定抗告須於裁定送達後十日內向本院提出抗告狀，並應
繳納抗告費新臺幣壹仟元。
中    華    民    國    95    年    10    月    30    日
                            書記官  翁子婷


司法院資訊處製作；財團法人民間司法改革基金會備份。
